【裁判字號】    89,上訴,1523
【裁判日期】    890815
【裁判案由】    妨害公務
【裁判全文】
臺灣高等法院高雄分院刑事判決                  八十九年度上訴字第一五二三號
    上  訴  人  台灣高雄地方法院檢察署檢察官
    被      告  甲○○
右上訴人因被告妨害公務案件，不服臺灣高雄地方法院八十九年度訴字第一三三八號
中華民國八十九年八月十五日第一審判決（起訴案號：臺灣高雄地方法院檢察署八十
九年度偵字第一０九二六號），提起上訴，本院判決如左：
      主  文
原判決撤銷。
甲○○損壞公務員職務上掌管之物品，處有期徒刑陸月，緩刑參年。
      事  實
一、甲○○於民國八十九年五月十三日十四時許，駕駛車牌號碼ＹＶ∣七六九０號自
    用小客車，行經國道十號高速公路三十一公里處東向（往高雄縣旗山鎮）時，因
    超速違規，懷疑被放置於前揭地點路肩外護欄上之雷達測速器照相取締，遂將值
    勤警員王福成、盧漢璋職務上所掌管之雷達測速相機拉扯拿起，經盧漢璋發覺制
    止，甲○○竟將之摔至外側路肩，致該相機與相機座連接處三卡榫及電連座損壞
    ，而喪失原先效用，無法測速照相。甲○○迅速駕車逃逸，嗣經警員盧漢璋當場
    記下車牌號碼，甲○○乃於同日十五時十五分自行向高雄市政府警察局三民第二
    分局莊敬派出所投案。
二、案經內政部警政署國道公路警察局第五警察隊報請台灣高雄地方法院檢察署檢察
    官偵查起訴。
      理  由
一、訊據被告甲○○矢口否認右揭犯行，辯稱：伊當時並未超速，我只是好奇才把相
    機拿下來查看，事後才知道是公務流動式測速照相機，伊不知道有連線，一拿起
    來就掉下去，並無毀損之故意云云。
二、惟查：
（一）、被告甲○○於警訊時業已供承：「（你是因何事將雷達測速器破壞？）我因
        有超速怕被測速照相，所以將車子停於外側路肩，倒車回雷達測速地點，停
        車查看，並將測速照相機拿起來看．．．將雷達測速相機，摔到外側路肩，
        因而上車駕車離去。」「因我損壞該分隊雷達測速器，所以才向三民二分局
        投案。」（見警卷八十九年五月十三日警訊筆錄）「我因為毀損高速公路國
        道警察局雷達測速照相器材．．．」「我是在八十九年五月十三日十四時許
        ，行經國道十號三十一公里處東向時，破壞國道高速公路警察局路邊移動式
        雷達測速器。」（見警卷八十九年五月十三日調查筆錄）被告甲○○故意損
        壞值勤警員王福成、盧漢璋職務上所掌管之雷達測速相機，已甚灼然。
（二）、證人盧漢璋於原審審理時到庭證稱：「那時有架設二部相機，而王福成上廁
        所，回來後便看到有人在摔相機。」（八十九年訴字第一三三八號第十頁）
        於本院調查時復到庭證稱：「（被告如何毀損這部照相機？）當時我是在這
        個路段架設二部三角架雷達測速機，剛好另外一位同事王福成要上洗手間，
        叫我幫他看照相機是否照完要更換底片，我從東向走到西向，從西向又走回
        東向，發現這部雷達測速機有被拉扯的現象，當時被告甲○○剛好拿著這一
        部照相機，我就出聲制止，他就緊張，手放掉相機掉往路肩，他就趕快駕車
        離去，我就記下他的車號，然後查出他的車籍資料。」「（後來相機有無損
        壞？）相機座跟相機連接的地方有三個卡榫損壞，電連插座也有壞。」「（
        如果這部相機沒有修護是否可照相測速？）沒辦法，因為三根卡榫少了一根
        的話沒辦法測速照相。」（見本院八十九年十一月十三日訊問筆錄）被告甲
        ○○損壞上開雷達測速相機，而上開雷達測速相機因被告損壞，於修護前已
        失其照相功能之事實，益為昭然。
（三）、復有上開雷達測速相機損壞後之相片八幀（附於警卷末頁）、上開雷達測速
        相機送修之估價單一紙（費用新台幣八萬六千元）在卷足憑，事證至為明確
        ，被告甲○○犯行洵堪認定。
三、按刑法第一百三十八條所謂損壞，亦係指該文書或物品之全部或一部因其損壞致
    喪失效用者而言（最高法院二十七年上字第二三五三號、四十七年上字第一二八
    ０號判例參照），本件被告甲○○損壞上開雷達測速相機，致該雷達測速相機於
    修護前失其照相之功能，核其所為，係犯刑法第一百三十八條之損壞公務員職務
    上掌管之物品罪。至於被告甲○○行為後，雖即於八十九年五月十三日十五時十
    五分自行向高雄市政府警察局三民第二分局莊敬派出所投案，惟其行為時已即時
    為執勤警員盧漢璋當場發覺，並記下車牌號碼，被告甲○○之犯已被發覺，其自
    行向高雄市政府警察局三民第二分局莊敬派出所投案，係自白犯行，不符自首之
    要件，併予敘明。
四、原審未予詳酌，遽以被告甲○○摔落之測速相機僅有二根卡栓掉落，並無損壞喪
    失效用情形，不構成刑法第一百三十八條之毀損公務員職掌之物品罪，而為被告
    甲○○無罪之諭知，顯有未洽。檢察官上訴意旨據以指摘原判決不當，為有理由
    ，應由本院將原判決撤銷改判。爰審酌被告甲○○於高速公路上公然損壞雷達測
    速相機，影響交通違規取締之執行，惟尚無前科，犯後自動到案，並已賠償該相
    機修復費用新台幣八萬六千元，有和解書暨收據一紙在卷可憑，及其犯罪之動機
    、目的、手段、犯後之態度等一切情狀，量處如主文所示之刑。末查，被告前未
    曾受有期徒刑以上刑之宣告，因一時失慮，偶罹刑典，事後已賠償該相機修復費
    用新台幣八萬六千元，經此刑之宣告後，當知警惕，而無再犯之虞，本院因認以
    暫不執行其刑為適當，爰予以宣告緩刑三年，用啟自新。
據上論結，應依刑事訴訟法第三百六十九條第一項前段、第三百六十四條、第二百九
十九條第一項前段、刑法第一百三十八條、第七十四條第一款，判決如主文。
本案經檢察官陳國全到庭執行職務。
中      華      民      國    八十九    年     十一     月     三十     日
                              臺灣高等法院高雄分院刑事第三庭
                                  審判長法官  莊秋桃
                                        法官  魏式璧
                    法官  陳中和
右正本證明與原本無異。
如不服本判決，應於判決送達後十日內向本院提出上訴狀，其未述理由者並應於提
出上訴狀後十日內向本院補提理由書（應附繕本)。
                                      書記官  梁美姿
中    華    民    國     八十九     年      十二      月       二       日
附錄：本判決論罪科刑法條：
中華民國刑法第一百三十八條
毀棄、損壞或隱匿公務員職務上掌管或委託第三人掌管之文書、圖畫、物品，或致令
不堪用者，處五年以下有期徒刑。
                                                                        Ｆ


司法院資訊處製作；財團法人民間司法改革基金會備份。
